臺灣橋頭地方法院刑事判決
110年度審易字第941號
公  訴  人  臺灣橋頭地方檢察署檢察官
被      告  李春富


上列被告因竊盜案件，經檢察官提起公訴（110年度偵字第13603
號），嗣被告就被訴事實為有罪之陳述，經本院告知簡式審判程
序之旨，並聽取當事人之意見後，由本院裁定進行簡式審判程序
，判決如下：
    主  文
李春富犯攜帶兇器竊盜罪，處有期徒刑柒月。未扣案之犯罪所得
新臺幣肆仟元沒收，於全部或一部不能沒收或不宜執行沒收時，
追徵其價額。
    事  實
一、李春富意圖為自己不法之所有，基於竊盜之犯意，於民國11
    0 年8 月18日上午11時36分許，騎乘車牌號碼000-0000號普
    通重型機車，至由傅家平管理位在高雄市○○區○○街00巷00號
    之土地公廟，見無人在場，認有機可乘，持客觀上對於人之
    生命、身體及安全構成威脅，可供兇器使用之鐵棍1 支，撬
    開該土地公廟內之功德箱鎖頭（所涉毀損他人物品部分，未
    據告訴）後，竊取功德箱內現金新臺幣（下同）4,000 元得
    手後，隨即騎乘上開機車離去。嗣傅家平發覺遭竊後報警處
    理，始循線查悉上情。
二、案經傅家平訴由高雄市政府警察局旗山分局報告臺灣橋頭地
    方檢察署檢察官偵查起訴。
    理  由
一、上開犯罪事實，業據被告於警詢及本院審理中坦承不諱（見
    警卷第3 至6 頁；本院卷第88頁、第94頁），核與證人即告
    訴人傅家平於警詢中之證述情節大致相符（見警卷第7 至9 
    頁），並有現場蒐證照片、監視器錄影畫面翻拍照片、車輛
    詳細資料報表等在卷可稽（見警卷第15至45頁），足認被告
    上開任意性自白與事實相符，應堪採信。本案事證明確，被
    告上開犯行洵堪認定，應依法論科。
二、論罪科刑：
  ㈠按刑法第321 條第1 項第3 款之攜帶兇器竊盜罪，係以行為
    人攜帶兇器竊盜為其加重條件，此所謂兇器，其種類並無限
    制，凡客觀上足對人之生命、身體、安全構成威脅，具有危
    險性之兇器均屬之，且祇須行竊時攜帶此種具有危險性之兇
    器為已足，並不以攜帶之初有行兇之意圖為必要（最高法院
    79年台上字第5253號判決先例意旨參照）。查被告本案攜帶
    鐵棍1支行竊，業據被告供承在卷（見警卷第5頁），而該鐵
    棍既可供被告破壞功德箱鎖頭，足見質地屬堅硬，客觀上自
    足對人之生命、身體構成威脅而具有危險性，應屬兇器無訛
    。是核被告所為，係犯刑法第321 條第1 項第3 款之攜帶兇
    器竊盜罪。
  ㈡按被告構成累犯之事實及應加重其刑之事項，均應由檢察官
    主張並具體指出證明之方法後，經法院踐行調查、辯論程序
    ，方得作為論以累犯及是否加重其刑之裁判基礎（最高法院
    110年度台上字第5660號判決要旨參照）。本案起訴書及公
    訴檢察官均未主張被告構成累犯之事實，依上開最高法院判
    決要旨，本院即不予審酌被告是否構成累犯，附此敘明。
  ㈢爰審酌被告前已有數次竊盜前科紀錄，其非無謀生能力之人
    ，仍不思以正當方法獲取財物，竟再度竊取他人財物，顯見
    其漠視他人財物之所有權，守法意識薄弱，對民眾財產安全
    及社會治安均非無相當危害，且迄未賠償告訴人所受損害，
    所為實非足取；惟念及被告犯後始終坦承犯行之態度，衡酌
    被告本案犯行所竊得財物之價值、告訴人所受之損害，兼衡
    被告自述教育程度、工作、經濟狀況及家庭生活狀況（詳見
    本院卷第94頁）等一切情狀，量處如主文所示之刑。
三、沒收：
  ㈠按犯罪所得，屬於犯罪行為人者，沒收之；前二項之沒收，
    於全部或一部不能沒收或不宜執行沒收時，追徵其價額，刑
    法第38條之1第1項前段、第3項分別定有明文。查被告本案
    所竊得之現金4,000元，核屬其本案之犯罪所得，且未據扣
    案，亦未實際合法發還或賠償告訴人，為避免被告因犯罪而
    坐享犯罪所得，爰依刑法第38條之1第1項前段、第3項之規
    定宣告沒收，並於全部或一部不能沒收或不宜執行沒收時，
    追徵其價額。
  ㈡被告犯本案所用之鐵棍1支，為被告拾得之物，尚非被告所有
    ，業據被告供陳明確（見本院卷第88頁），且未據扣案，不
    予宣告沒收。
據上論斷，應依刑事訴訟法第273條之1第1項、第299條第1項前
段，判決如主文。
本案經檢察官周韋志提起公訴，檢察官鍾葦怡到庭執行職務。
中　　華　　民　　國　　111 　年　　5 　　月　　16　　日
                  刑事第四庭    法  官  陳芸葶
以上正本證明與原本無異。
如不服本判決應於收受送達後20日內向本院提出上訴書狀，並應
敘述具體理由；如未敘述上訴理由者，應於上訴期間屆滿後20日
內向本院補提理由書（均須按他造當事人之人數附繕本）「切勿
逕送上級法院」。
中　　華　　民　　國　　111 　年　　5 　　月　　16　　日
　　　　　　　　　　　　　　　　書記官  鄭珓銘　　　　　
附錄本件論罪科刑法條：
中華民國刑法第321條
犯前條第 1 項、第 2 項之罪而有下列情形之一者，處 6 月以
上 5 年以下有期徒刑，得併科 50 萬元以下罰金：
一、侵入住宅或有人居住之建築物、船艦或隱匿其內而犯之。
二、毀越門窗、牆垣或其他安全設備而犯之。
三、攜帶兇器而犯之。
四、結夥三人以上而犯之。
五、乘火災、水災或其他災害之際而犯之。
六、在車站、港埠、航空站或其他供水、陸、空公眾運輸之舟、
    車、航空機內而犯之。
前項之未遂犯罰之。